臺灣新北地方法院刑事判決
111年度簡上字第140號
上  訴  人  臺灣新北地方檢察署檢察官
被      告  何東明


上列上訴人因被告竊盜案件，不服本院於民國111年4月18日111
年度簡字第471號第一審刑事簡易判決（聲請簡易判決處刑案號
：110年度速偵字第1689號），提起上訴，本院管轄之第二審合
議庭判決如下：
    主  文
上訴駁回。
    事實及理由
一、本案經本院審理結果，認原審以被告係犯刑法第320條第1項
    竊盜罪，依刑法第320條第1項、第42條第3項前段、第51條
    第7款，刑法施行法第1條之1等規定，復以行為人責任為基
    礎，審酌被告前已有多次竊盜前科紀錄（見卷附臺灣高等法
    院被告前案紀錄表），素行非佳，仍不思循正途獲取所需，
    復竊取他人財物（共2次），顯欠缺尊重他人財產權之觀念
    ，所為殊非可取；兼衡被害人所受財物損害程度已因被告部
    分返還而有所減輕（見偵查卷第31頁贓物認領保管單），以
    及被告犯罪之動機、目的、手段、所竊財物之種類、價值多
    寡、智識程度、家庭經濟狀況，以及其犯後態度等一切情狀
    ，分別量處如原判決主文欄所示之刑，並均諭知易服勞役之
    折算標準，暨定其應執行之刑，並諭知易服勞役之折算標準
    。其認事、用法及量刑均無不當，應予維持。本案犯罪事實
    、證據及理由，均引用原審刑事簡易判決書所載（如附件，
    含檢察官聲請簡易判決處刑書）。
二、檢察官上訴意旨略以：被告所犯竊盜罪之最低法定本刑為罰
    金新臺幣（下同）1000元，其為本案犯行時遭被害人當場發
    覺後，被告竟仍向被害人要求「請伊抽香菸」等語，被害人
    乃憤而報警，顯見被告並無悔意。參以被告有多次竊盜前科
    ，並非初犯，事後未與被害人達成和解，原判決仍量處最低
    度之刑，非無可議，難收矯治之效，應有量刑過輕之情，請
    撤銷原判決，另為適當之判決等語。
三、按關於刑之量定，係實體法上賦予法院得為自由裁量之事項
    ，倘其未有逾越法律所規定之範圍，或濫用其權限，即不得
    任意指摘為違法（最高法院75年台上字第7033號判例意旨可
    資參照）。復按量刑輕重屬實體法賦予法院之自由裁量權，
    此等職權之行使，在求具體個案不同情節之妥適，倘法院於
    量刑時，已以行為人之責任為基礎，並斟酌刑法第57條各款
    所列情狀，而未逾越法定範圍，又無明顯濫權情形，即不得
    任意指為違法（最高法院101年度台上字第1250號判決意旨
    可資參照）。經查，原審判決認被告所犯為刑法第320條第1
    項之竊盜罪，並於量刑時，已具體審酌上情，兼衡被害人所
    受財物損害已因被告部分返還而有所減輕，以及被告犯罪之
    動機、目的、手段、所竊財物之種類、價值多寡、智識程度
    、家庭經濟狀況，以及其犯後態度等一切情狀，而量處上開
    宣告刑及諭知易服勞役之折算標準，足認原審量刑時已詳酌
    刑法第57條各款所列情形，並具體說明量刑之理由，亦無逾
    法定刑度或濫用裁量權致違反比例原則之情形，客觀上亦不
    生量刑輕重之裁量權濫用。另被告前雖有竊盜之前科紀錄，
    然為104年間所犯，近5年內並無其他前科紀錄，此有臺灣高
    等法院被告前案紀錄表在卷可參，本件亦不構成累犯，是被
    告本案係經過相當期間後始再犯，實難認為其係短時間內多
    次再犯，而有何從重量刑之必要。況被告本案犯行情節尚屬
    輕微，被害人雖有報警但表示不提出告訴等語，是縱原判決
    所量處之刑度為法定最低度刑，亦為綜合審酌考量後之結果
    ，尚難認有何違法之處。從而，檢察官以前揭上訴意旨提起
    上訴，核無理由，應予駁回。
四、被告經合法傳喚，無正當理由未於審判期日到庭，爰依刑事
    訴訟法第371條規定，不待其陳述，由檢察官一造辯論而逕
    行判決。
據上論斷，應依刑事訴訟法第455條之1第1項、第3項、第368條
、第373條、第371條，判決如主文。
本案經檢察官阮卓群偵查後聲請簡易判決處刑並提起上訴，檢察
官王佑瑜到庭執行職務。
中　　華　　民　　國　　111 　年　　9 　　月　　15　　日
                  刑事第十九庭 審判長  法 官 許博然

                                       法 官 洪韻婷

                                       法 官 王國耀
上列正本證明與原本無異。
不得上訴。
                                       書記官 周品緁
中　　華　　民　　國　　111 　年　　9 　　月　　15　　日
附錄本案論罪科刑法條全文：中華民國刑法第320條
意圖為自己或第三人不法之所有，而竊取他人之動產者，為竊盜
罪，處5年以下有期徒刑、拘役或50萬元以下罰金。
意圖為自己或第三人不法之利益，而竊佔他人之不動產者，依前
項之規定處斷。
前二項之未遂犯罰之。
附件：
臺灣新北地方法院刑事簡易判決
　111年度簡字第471號
聲  請  人  臺灣新北地方檢察署檢察官
被      告  何東明


上列被告因竊盜案件，經檢察官聲請以簡易判決處刑（110年度
速偵字第1689號），本院判決如下：
    主  文
何東明竊盜，共貳罪，各處罰金新臺幣壹仟元，如易服勞役，均
以新臺幣壹仟元折算壹日。應執行罰金新臺幣壹仟伍佰元，如易
服勞役，以新臺幣壹仟元折算壹日。
    事實及理由
一、本件犯罪事實及證據，除犯罪事實欄一第1行「何東明意圖
    為自己不法之所有，」後補充「基於竊盜之犯意，分別」；
    第4行至第5行「長壽香菸1包(價值新臺幣【下同】90元，其
    中2支已發還)」更正補充為「未開封長壽香菸1包(共20支，
    價值新臺幣【下同】99元，其中2支已發還)」；證據並所犯
    法條欄一第4行「監視錄影畫面擷取照片、現場照片8張」更
    正補充為「監視錄影畫面擷取照片3張、手機錄影畫面擷取照
    片1張、現場照片2張及扣押香菸照片2張」外，餘均引用如
    附件檢察官聲請簡易判決處刑書之記載。
二、核被告所為，係犯刑法第320條第1項之竊盜罪（共2次）。
    又被告先後2次竊盜犯行，雖然被害人同一，但犯行時間不
    同，犯意各別，行為互殊，為數罪，應予分論併罰。爰依刑
    法第57條規定，以行為人之責任為基礎，審酌被告前已有多
    次竊盜前科紀錄（見卷附臺灣高等法院被告前案紀錄表），
    素行非佳，仍不思循正途獲取所需，復竊取他人財物（共2
    次），顯欠缺尊重他人財產權之觀念，所為殊非可取；兼衡
    被害人所受財物損害程度已因被告部分返還而有所減輕（見
    偵查卷第31頁贓物認領保管單），以及被告犯罪之動機、目
    的、手段、所竊財物之種類、價值多寡、智識程度、家庭經
    濟狀況，以及其犯後態度等一切情狀，分別量處如主文所示
    之刑，並均諭知易服勞役之折算標準，暨定其應執行之刑，
    並諭知易服勞役之折算標準。而被告於110年12月9日所竊得
    之七星濃香菸6支及於110年12月8日所竊得之長壽香菸2支，
    均已返還被害人，爰不予宣告沒收；又被告於110年12月8日
    所竊得之長壽香菸18支及七星中淡香菸5支，均未據扣案，
    雖均係其犯罪所得，惟上開物品價值仍屬輕微，就執行沒收
    或追徵所為耗費觀察，或已高於其犯罪所得，故其沒收之重
    要性因子並不存在，爰均不予宣告沒收或追徵，附帶說明。
三、依刑事訴訟法第449條第1項前段、第3項、第454條第2項，
    刑法第320條第1項、第42條第3項前段、第51條第7款，刑法
    施行法第1條之1，逕以簡易判決處刑如主文。
四、如不服本判決，得於判決送達之日起20日內向本院提出上訴
    狀，上訴於本院第二審合議庭（須附繕本）。
中    華    民    國   111    年    4     月    18    日
                  刑事第二十六庭法  官  黎錦福
上列正本證明與原本無異。
                                書記官  羅雅馨
中　　華　　民　　國　　111 　年　　4 　　月　　18　　日
附錄本案論罪科刑法條全文：
中華民國刑法第320條
（普通竊盜罪、竊佔罪）
意圖為自己或第三人不法之所有，而竊取他人之動產者，為竊盜
罪，處5 年以下有期徒刑、拘役或50萬元以下罰金。
意圖為自己或第三人不法之利益，而竊佔他人之不動產者，依前
項之規定處斷。
前二項之未遂犯罰之。
 附件：
臺灣新北地方檢察署檢察官聲請簡易判決處刑書　
                                   110年度速偵字第1689號
　　被　　　告　何東明　男　52歲（民國00年00月0日生）
　　　　　　　　　　　　住新北市○○區○○街00號
　　　　　　　　　　　　國民身分證統一編號：Z000000000號
上列被告因竊盜案件，業經偵查終結，認為宜聲請以簡易判決處刑
，茲將犯罪事實及證據並所犯法條分敘如下：
一、何東明意圖為自己不法之所有，於民國110年12月8日7時50分
    許，在新北市○○區○○街000巷0號前，趁無人注意之際，徒手
    竊取馮勝宗所有之車牌號碼MGF-3630號普通重型機車前置物箱
    內長壽香菸1包(價值新臺幣【下同】90元，其中2支已發還)
    及七星中淡香菸5支(價值約37元)等物，得手後旋逃離現場；
    何東明再於同月9日7時53分許,步行至上開地點，再次徒手竊
    取馮勝宗上開車輛前置物箱內之七星濃香菸6支(價值約37元
    ，已發還)等物，得手後欲離去之際，為馮勝宗當場發現並報
    警處理，始查悉上情。
二、案經新北市政府警察局樹林分局報告偵辦。
　　　　證據並所犯法條
一、上開犯罪事實，業據被告何東明於偵查中坦承不諱，核與告
    訴人馮勝宗於警詢指述之情節相符，並有新北市政府警察局
    樹林分局搜索扣押筆錄、扣押物品目錄表、贓物認領保管單各1份
    及監視錄影畫面擷取照片、現場照片8張在卷可稽，足認被告
    之自白與事實相符，其犯嫌應堪認定。
二、核被告所為，係犯刑法第320條第1項之竊盜罪嫌。至被告上
    開竊取而未發還之香菸，係被告犯罪所得，雖未扣案，仍請
    依刑法第38條之1第1項之規定宣告沒收，如全部或一部不能
    沒收時，請依同條第3項之規定追徵其價額。
三、依刑事訴訟法第451條第1項聲請逕以簡易判決處刑。
　　此　致
臺灣新北地方法院
中　　華　　民　　國　 110　　年　　12　　月　　21　　日
　　　　　　　　　　　　　檢　察　官　阮卓群